臺灣桃園地方法院刑事判決　　　　　 100年度審易字第2526號
公　訴　人　臺灣桃園地方法院檢察署檢察官
被　　　告　甘義武
上列被告因毒品危害防制條例案件，經檢察官提起公訴（100 年
度毒偵字第4602號），被告於準備程序進行中，就被訴事實為有
罪之陳述，經本院告知簡式審判程序意旨，並聽取當事人之意見
後，本院裁定依簡式審判程序審理，判決如下：
    主  文
甘義武施用第二級毒品，累犯，處有期徒刑柒月，扣案之第二級
毒品甲基安非他命（驗餘淨重零點壹壹參公克）及用以盛裝上開
毒品之包裝袋壹個沒收銷燬之。
    事  實
一、甘義武前於民國94年間因施用毒品案件，經臺灣新竹地方法
    院以94年度毒聲字第220 號裁定送觀察、勒戒後，因認無繼
    續施用毒品之傾向，於94年8 月12日執行完畢釋放出所，並
    經臺灣新竹地方法院檢察署檢察官以94年度毒偵字第743 號
    為不起訴處分確定；復於前揭經觀察、勒戒執行完畢釋放後
    5 年內之95年間，因施用毒品案件，經臺灣新竹地方法院以
    96年度竹簡字第166 號判決判處有期徒刑5 月確定，嗣經同
    院以96年度聲減字第2586號裁定減為有期徒刑2 月又15日確
    定，於97年4 月4 日期滿執行完畢。另於97年間因施用毒品
    等案件，經同院分別以97年度竹北簡字第432 號、98年竹東
    簡字第22號判決各判處有期徒刑6 月、6 月確定，嗣經同院
    以98年度聲字第674 號裁定應執行有期徒刑11月確定，於98
    年12月14日縮刑期滿執行完畢。詎其猶不知悔改，復基於施
    用第二級毒品甲基安非他命之犯意，於100 年8 月25日晚間
    6 時30分至11時50分許間某時，在桃園縣楊梅市○○路附近
    的魚塭旁之空屋內，以將甲基安非他命放在鋁箔紙上燒烤以
    吸食其煙霧之方式，施用甲基安非他命1 次。嗣於同日晚間
    11時50分許，因騎乘機車行駛至桃園縣楊梅市○○里○ 鄰○
    ○道路與楊湖路四段92巷口處不慎跌落水溝，為警到場處理
    查獲，當場扣得甲基安非他命1 包（驗餘淨重0.113 公克）
    。
二、案經桃園縣政府警察局楊梅分局報請臺灣桃園地方法院檢察
    署檢察官偵查起訴。
    理  由
一、本件被告所犯係死刑、無期徒刑或最輕本刑為3 年以上有期
    徒刑以外之罪，亦非屬臺灣高等法院管轄第一審之案件，其
    於準備程序中就被訴事實為有罪之陳述，經本院告知簡式審
    判程序之旨，並聽取當事人意見後，經本院依刑事訴訟法第
    273 條之1 第1 項規定裁定進行簡式審判程序，合先敘明。
二、又本件既經本院裁定改依簡式審判程序審理，則依刑事訴訟
    法第273 條之2 、同法第159 條第2 項之規定，不適用傳聞
    法則有關限制證據能力及證據調查之相關規定。
三、上揭事實，業據被告於檢察官訊問、本院準備程序及審理時
    均自白不諱，復有桃園縣政府警察局楊梅分局被採尿人尿液
    暨毒品真實姓名與編號對照表、正修科技大學超微量研究科
    技中心尿液檢驗報告及毒品檢驗報告各1 份在卷可稽，且有
    扣案之甲基安非他命1 包（驗餘淨重0.113 公克）可資佐證
    ，足認被告前揭自白核與事實相符，可以採信。綜上，本案
    事證明確，被告上揭犯行洵堪認定，應予依法論科。
四、核被告所為，係犯毒品危害防制條例第10條第2 項之施用第
    二級毒品罪。被告施用第二級毒品前後非法持有第二級毒品
    之低度行為，皆為施用之高度行為所吸收，均不另論罪。又
    查被告有事實欄所示科刑紀錄，有臺灣高等法院被告前案紀
    錄表1 份在卷可考，其受有期徒刑執行完畢後，5 年以內故
    意再犯本件有期徒刑以上之罪，為累犯，應依刑法第47條第
    1 項規定加重其刑。爰審酌被告前已因施用毒品案件經觀察
    、勒戒執行完畢，本應徹底戒除毒癮，詎其仍未能自新、戒
    斷毒癮，竟一再施用足以導致人體機能發生依賴性、成癮性
    及抗藥性等障礙之第二級毒品，戕害自身健康，漠視法令禁
    制，並兼衡被告前因施用第二級毒品之犯行業經法院判處有
    期徒刑6 月確定，其再為本件犯行，已不宜再給予易科罰金
    之寬典，復衡以其智識程度、犯罪之動機、目的、手段、犯
    罪後坦承犯行等一切情狀，量處如主文所示之刑，以示懲儆
    。末查扣案之第二級毒品甲基安非他命1 包（驗餘淨重0.11
    3 公克），係本件查獲之毒品，而盛裝上開毒品之包裝袋，
    依現行檢驗方式乃以刮除方式為之，包裝袋上仍會摻殘若干
    毒品無法分離，應一體視為毒品部分，是除因鑑定用罄而滅
    失外，均應依毒品危害防制條例第18條第1 項前段規定宣告
    沒收銷燬之。
據上論斷，應依刑事訴訟法第273 條之1 第1 項、第299 條第1
項前段，毒品危害防制條例第10條第2 項、第18條第1 項前段，
刑法第11條、第47條第1 項，判決如主文。
本案經檢察官白勝文到庭執行職務。
中    華    民    國     100    年   12    月   30    日
                        刑事庭    法  官  羅國鴻
以上正本證明與原本無異。
如不服本判決，應於判決送達後10日內向本院提出上訴狀（應附
繕本），其未敘述上訴理由者，應於上訴期間屆滿後20日內補提
理由書狀於本院，上訴於臺灣高等法院。
                                  書記官  張筆隆
中    華    民    國     100    年   12    月   30    日
【論罪科刑法條】
毒品危害防制條例第10條
施用第一級毒品者，處六月以上五年以下有期徒刑。
施用第二級毒品者，處三年以下有期徒刑。